Minutes et répertoires du notaire Simon FOURNIER, 1588 - 1er mars 1630 (étude III)
Archives nationales
- Minutes de Simon FOURNIER, 1588 - 1630; MC/ET/III/447 - MC/ET/III/541
  - Minutes. 1610, janvier - 1610, juin, janvier 1610 - juin 1610; MC/ET/III/488
    - CHOISEUL (Ferry de) sieur du Plessis Praslin enseigne de compagnie du duc d'Orléans demeurant à Autel près Soissons § Constitution par Ferry de CHOISEUL et Madame BARTHELEMY son épouse Marie HENNEQUIN veuve de Guillaume BERTHELEMY conseiller au Parlement sieur de Beauverger à François LUILLIER
      constitution de rente; indemnité; Choiseul-Praslin, Ferry de (15..-16..)
    - ROMANET (Théodore Alexandre) clerc Tonsuré et chanoine de la ville d'Annonay étudiant à Paris au Collect d'Autun § Procuration à Jean DESBORDES chanoine de l'église collégiale Notre Dame d'Annonay pour prendre possession de la chapelle de l'aumône à Annonay, 5 juin 1610; MC/ET/III/488
      procuration; Romanet, Théodore Alexandre
    - PAVAGE (marché de) § Pierre POLTROT maître paveur rue Saint-Jacques promet de faire les travaux de. .. en la cour d'une maison rue de la Vannerie, enseigne de la belle image appartenant à Henry Nicolas conseiller aux eaux et forêts moi. 10 l. 10 sols ts, 7 juin 1610; MC/ET/III/488
    - ST JEAN EN GREVE (marguilliers de) § Procuration par les marguilliers de Saint-JEAN EN GREVE pour comparaître par devant 2 notaires du Châtelet de Paris et se faire inscrire au terrier du chapitre de l'église collégiale de Saint-Honoré à Paris conformément à un arrêt du Pt du 24-3-1610 pour continuation de paiement de 4 denier Parisis de cens par an qu'ils ont droit de prendre sur une maison au Voix Cimetière Saint-Jean où était pour enseigne 'l'hermine couronnée', 10 juin 1610; MC/ET/III/488
      procuration; St Jean en Grève, marguilliers de
    - BETHUNE (Maximilien de) duc de Sully Pair de France Commandant général de l'artillerie § Donation par Maximilien de BETHUNE et Rachel de COCHEFILLET son épouse à François de BETHUNE, leurs fils du château d'ORVAL, appartenances et dépendances avisé par celui de VILLEBON apptartenant et dépendances, 12 juin 1610; MC/ET/III/488
    - ROGER (Mathieu) maître serrurier au faubourg Saint-Marcel gde rue Mouffetard § Transport au bail à François LANGLOIS maître serrurier rue neuve Saint-Mederic d'une maison en lad. rue Mouffetard, 14 juin 1610; MC/ET/III/488
      Roger, Mathieu
    - ANTONY § Vente de terres situées à ANTONY, 19 juin 1610; MC/ET/III/488
    - GOSSERON (Loys) huissier sergent à cheval au Châtelet de Paris rue Coq Héron paroisse Eustache § Mariage de Loys GOSSERON avec Michelle FUNERANT, majeur, native de Chatillon sur Loire fille de feus Edme François bourgeois de Châtillon et de Simone CARRÉ demeurant au logis de Anne HILAIRE Vve d'Esprit BOUCHER conseiller du Roi, greffier criminel au Parlement, rue de la Verrerie, joint à l'acte consentement au mariage par Jean G. marchand à Amboise et Catherine NEPVEU sa femme, parents du fut épouse en date du 15-5-1610 par devant notaire à Amboise, 21 juin 1610; MC/ET/III/488
      contrat de mariage; Gosseron, Loys
    - BETHUNE (Maximilien de) duc de Sully Pair de France § Procuration par Maximilien de BETHUNE tuteur des enfants de Pierre de MELUN et Hyppolite de MONTMORENCY son épouse pour accepter ou refuser les divers contrats passé à Bruxelles le 7-6 dernier relatif à un différent entre Guillaume de MELUN prince d'Epinay fils de ce dernier, ses frères et soeurs, le prince de LIGNE et mod. de MELUN son épouse., 21 juin 1610; MC/ET/III/488
    - VILLIERS ADAM § Ratification de vente de Terres situées à VILLIERS ADAM, 22 juin 1610; MC/ET/III/488
    - SAVETIER (Apprentissage) § Mise en apprentissage durant 3 ans chez Pierre ALAIN maître savetier gde rue du four au faubourg Saint-Germain de Prés, de Lucien BAUDEQUIN, orphelin, âgé de 13 ans moi. 9 lts, 25 juin 1610; MC/ET/III/488
    - PETIT (Pardont ? ) natif de Blondière paroisse de la Chassade en Haute Marche maître des Arts en l'U. de Paris prêtre habitué en l'église Saint-Jean § Donation par Pardont PETIT à Michel PETIT, son neveu demeurant au Blaudières de tous ses biens situés aud. lieu., 27 juin 1610; MC/ET/III/488
      donation; Petit, Pardont ?
    - DARCHET (Loyse) bapt. à Saint-Nicolas-des-Champsle 16-2-1600 § Réception de Loyse DARCHET fille de Jacques D.compagnon maçon et Jehanne CABARET son ép. à l'hôp. du Saint-Esprit, 30 mars 1620; MC/ET/III/488
      Darchet, Loyse
    - CHAPELIER (apprentissage) § Mise en apprentissage durant 5 ans chez Jean CAVELIER maître chapelier rue Maubuée paroisse Saint-Médéric de Jean HODIERNE, orphelin, moyennant 12 l.ts, 14 juin 1640; MC/ET/III/488
      contrat d'apprentissage; Cavelier, Jean
  - Minutes. 1610, juillet - 1610, décembre, juillet 1610 - décembre 1610; MC/ET/III/489
    - FORTYER (Claude) bapt. à Saint-Ja. de la Bouch. le 29-10-99 § Réception de Claude FORTYER fille de Loys F. armurier et Cath. LEROY jadis sa femme demeurant r. de la Heaumerie à l'Hop. du Saint-Esprit, 2 janvier 1607; MC/ET/III/489
      Fortyer, Claude
    - NOURY (Thomas) Conpagnon orfèvre demeurant sur le port aux changeurs § Quittance, 3 juillet 1610; MC/ET/III/489
      quittance; Noury, Thomas
    - LE MAIRE (Rigault) marchand ferronnier quai de la mégisserie § Donation par Rigault LE MAIRE à Michel LE MAIRE son fils écolier en l'U de Paris du 1/4 par indivis d'une maison à VERSAGNY, 5 juillet 1610; MC/ET/III/489
      donation; Le Maire, Rigault
    - BOUCHER (Charles) prieur de Notre-Dame de la Futaye diocèse du Mans § Procuration à Jeanne de PINCÉ sa mère veuve de Charles BOUCHER chevalier Saint-d'Orsay conseiller du roi en ses Conseils, Président au Grand Conseil pour recevoir de ses fermiers, les revenus dudits prieuré, 5 juillet 1610; MC/ET/III/489
    - VIDANGE (marché de) § marché de VIDANGE pour la fosse d'une maison rue de la Vennerie à l'enseigne de la coupe d'or moi. 40 lts quittance le 12 juillet, 6 juillet 1610; MC/ET/III/489
      quittance; marché; Vidange, marché de
    - CEINTURIER (apprentissage de) § Mise en apprentissage durant 5 ans chez Didier BONNERET maître ceinturier rue des Gravilliers paroisse Saint-Luc. des Champs, de Guy DUGUE. Pas de frais d'apprentissage, 13 juillet 1610; MC/ET/III/489
    - HENAULT (Claude) Capitaine à Saint-Eustache le 1-11-1605 § Réception de Claude HENAULT fils de Pierre Henault maître corroyeur et Marguerite DESMOLINS son ép. à l'Hôpital du Saint-Esprit, 13 juillet 1610; MC/ET/III/489
      Henault, Claude
    - DESNOTS (Françoise) § Inventaire après décès de Françoise DESNOTS à la requête de François PATRON maître savetier, son mari, demeurant r. de la Vieille Tisseranderie paroisse Saint-Jehan tuteur de ses 3 enfants, 15 juillet 1610; MC/ET/III/489
      inventaire; Desnots, Françoise
    - SAVETIER (Apprentissage) § Mise en apprentissage durant 4 ans par Marie LEQUIN épouse de Marceau DU CHESNE tailleur de pierre demeurant sur le Pont aux marchands paroisse Saint-Barthélemy de Jean Du Chesne son fils âgé de 13 ans, chez Pierre BALIN maître savetier moiy. 18 lts, 16 juillet 1610; MC/ET/III/489
    - BOUCHER (Charles) chevalier, sieur d'Orsay § Accord entre les héritiers de Charles BOUCHER pour que Jehanne de PINCÉ, leur mère, jouisse des revenus des rentes assignées sur le clergé de France, et sur l'Hôtel de Ville., 17 juillet 1610; MC/ET/III/489
    - BOURGUILLOT (Nicolas) l'un des maîtres des ports de Paris quai des Ormes paroisse Saint-Paul § Constitution de rentes par Nicolas BOURGUILLOT et Marie BENARD sa femme, 19 juillet 1610; MC/ET/III/489
      constitution de rente; Bourguillot, Nicolas
    - LA CARTE (Philbert de) Conseiller et médecin du Roi demeurant à Tours § Procuration donnée à Philbert de LA CARTE, 20 juillet 1610; MC/ET/III/489
      procuration; La Carte, Philbert de
    - PHILIPPE (Adrianne) baptisé à Saint-Eustache le 14-7-1608 § Réception de Adrianne PHILIPPE fille de Jean PHILIPPE gagne denier et Marie SALAMBIER son épouse à l'Hôpital du Saint-Esprit, 20 juillet 1610; MC/ET/III/489
      Philippe, Adrianne
    - BETHUNE (Maximilien de) duc de Sully Pair de France § Procuration par Maximilien de BETHUNE tuteur des enfants de Pierre de MELUN prince d'Epinay et de Hyppolite de MONTMORENCY son épouse pour en son nom faire enregistrer la transaction passée à Bruxelles le 6-6 dernier pour tel juge qu'il appartiendra en Hollande, acquérir au prince d'Epinay frère et soeurs ts droits d'hypothèques sur les terres de la maison de WASSENART appartenant au prince de LIGNE, 4 août 1610; MC/ET/III/489
      procuration; accord; Sully, Maximilien de Béthune (1559-1641, duc de)
    - CHARPENTERIE (marché de) § Marin FONTEYNES charpentier à Taverny promet à Denis de CORDES avocat au Parlement de faire ds les travaux de. .. pour un pressoir moi. 76 lts, 10 août 1610; MC/ET/III/489
    - GARAULT (Françoise) veuve de François MARTIN bourgeois de Paris § Partage de rentes provenant de sa succession, 13 août 1610; MC/ET/III/489
      partage; Garault, Françoise
    - POTERIE (rue de la) § Bail durant 3 ans d'une maison rue de la POTERIE moi. 1300 l. par an, 17 août 1610; MC/ET/III/489
    - BRETAGNE (Claude de) comte de Vertus conseiller du roi en ses Conseils gouverneur de Rennes lieutenant aux évêchés de Rennes Dol, Vannes, Saint-Malo demeurant à Clisson en Bretagne § Constitution par Claude de BRETAGNE et Guillaume FOUCQUET de la Varenne chevalier conseiller au Conseil d'état gouverneur d'Angers à Maximilien de BETHUNE duc de Sully Pair de France de 6000 l. de rentes moyennant 30 000 lts, 18 août 1610; MC/ET/III/489
      constitution de rente; Bretagne, Claude de (1582-1637)
    - SAVETIER (Apprentissage) § Mise en apprentissage durant 4 ans chez Pierre ADAM maître savetier de Marin BELIN orphelin de père, âgé de 14 ans, moi. 9 lts, 19 août 1610; MC/ET/III/489
    - VERRIERES § Titre Nouvel d'une maison à VERRIERES, 21 août 1610; MC/ET/III/489
    - GUICHART (Françoise) épouse de Jean DURET naguère avocat au siège de Moulins demeurant à Moulins § Transaction entre Françoise GUICHART héritière pour 1/3 de Marie LULIER sa mère qui était héritière pour 1/2 de Georges Lulier son frère, Florimond RAPINE Conseiller et avocat au bailliage de Saint-Pierre le Moutiers, se portant fort d'Hélène GUICHART sa belle mère ép. de Jean LITAULT conseiller au siège présid. de Saint-Pierre le Moutiers, veuve auparavant de Guy RAPINE Receveur des tailles sur l'élection de Nivernais, aussi héritière de lad. Marie LUILIER, sa mère et Françoise GUICHART et Anne SAULNIER épouse de Loys CERNILLON avocat au conseiller d'état et privé et en premières noces de Jacques JOUSSEAU qui était héritier dud. Georges LUILIER son oncle., 24 août 1610; MC/ET/III/489
      accord; Guichart, Françoise
    - MÉNARD (Mathurin) prêtre ministre de la chapentier de l'Hôpital du Saint-Esprit § Testament de Mathurin MÉNARD, 3 septembre 1610 - 5 septembre 1610; MC/ET/III/489
      testament; Ménard, Mathurin
    - COQUILLIERE EN DEUIL (Apprentissage de) § Mise en apprentissage durant 3 ans par Louis BOUDART marchand de vins rue des Vieilles, étuves paroisse Saint-Nicolas des Champs, de Claude Boudart sa fille, âgée de 11 ans, chez Julienne RACYNEAU Coquillière en deuil qui lui apprendre même à faire des capes, coiffes, chapeaux de velours et la taille desdites choses moyennant 75 l.ts, 16 septembre 1610; MC/ET/III/489
    - PINCÉ (Jeanne de) dame de la terre et seigneurie des Brosses veuve de Charles BOUCHER chevalier seigneur d'Orsay Parlement au grand Conseil § Procuration par Jeanne de PINCÉ à N. DU GREZ avocat au siège présidial d'Angers pour se transporter pard. Martin DU BELLAY chevalier de l'Ordre du Roi conseiller du Roi en ses Conseils C/ne/ de 50 hommes d'armes de ses ordonnances, seigneur marquis de Tonaré pour lui porter foi et homge à cause de sa terre des BROSSES, 17 septembre 1610; MC/ET/III/489
      procuration; Pincé, Jeanne de
    - BOUCHER (Charles) prieuré de Notre-Dame de la Futaye diocèse du Mans logé chez la Présidente d'Orsay sa mère § Procuration pour en son nom passer les marchés nécessaires aux réparations à faire au cloître du prieuré Notre-Dame de la Futaye, 18 septembre 1610; MC/ET/III/489
    - TRISTAN (François) avocat au Parlement rue du plâtre paroisse Saint-Jean § Quittance par François TRISTAN relative au partage fait entre Catherine de MORELY sa mère, Vve de Charles TRISTAN conseiller du Roi, auditeur en la chambre des Comptes et autres - Pge conclu le 6-7-1606, même notaire, 4 octobre 1610; MC/ET/III/489
      partage; quittance; Tristan, François
    - BONET (Charles) Baptême à Saint-Médéric le 12-3-1602 § Réception de Charles BONET fils de François Bonet bourgeois de Paris et Madeleine THORE sa femme à l'hôpital du Saint-Esprit, 12 octobre 1610; MC/ET/III/489
      Bonet, Charles
    - CHELLES § Vente de terres situées à CHELLES, 16 octobre 1610; MC/ET/III/489
    - SAINT-NICOLAS-DES-CHAMPS (église) § Fondation de [illisible] à église SAINT-NICOLAS-DES-CHAMPS par Isabelle GUILLART fille majeure, 18 octobre 1610; MC/ET/III/489
      fondation pieuse; Saint-Nicolas-des-Champs, église
    - CHARON (Apprentissage de) § Mise en apprentissage durant 4 ans chez Michel DELYNET maître Charon, de Raphaël JACOB, orphelin de l'hôpital du Saint-Esprit, âgé de 15 ans - Pas de frais d'apprentissage, 26 octobre 1610; MC/ET/III/489
    - Saint JEAN EN GREVE (église) § Concession de banc à Saint JEAN EN GREVE au profit de Jean LE CAMUS procureur en Châtelet moi. 18 lts, 2 novembre 1610; MC/ET/III/489
    - SainT JEAN EN GREVE (église) § Concession en l'église de Saint-JEAN EN GREVE au profit de Marie de CORBIE épouse de Jehan de MURAT Cons du Roi, Parlement en la Chambre des Comptes de Grenoble, d'un banc en la chapelle Saint-Sébastien moi. 300 lts, 2 novembre 1610; MC/ET/III/489
    - LITERIE (marché de) § Jean LANGE maître scellier laminier rue platrière paroisse Saint-Eustache promet à Jean de DURFORT sieur de Born de lui faire divers travaux de marché de LITERIE moi. 330 lts, 5 novembre 1610; MC/ET/III/489
    - ATHIS sur Orge § Bail durant un an, d'une maison à ATHIS sur Orge, 6 novembre 1610; MC/ET/III/489
    - SAVETIER (Apprentissage) § Mise en apprentissage durant 3 ans chez Jacques JORLIN maître savetier de Lucien COYATE orphelin, âgé de 13 ans moi. 12 lts, 8 novembre 1610; MC/ET/III/489
    - SERVICE (mise en) § Mise en SERVICE durant 8 ans de Alexis DESVIGNES maître boulanger au faubourg Saint-Honoré, d'Elizabeth HERBET orpheline de l'hôpital du Saint-Esprit moi. quoi elle recevra en fin dud. temps la somme de 60 l., 8 novembre 1610; MC/ET/III/489
      contrat de travail
    - DURIN (Denise) baptiste à Saint-Eustache le 3-3-1604 § Réception de Denise DURIN fille de Jean Durin gagne denier et Barbe MAGNEN sa femme à l'hôpital du Saint-Esprit, 9 novembre 1610; MC/ET/III/489
      Durin, Denise
    - PLUMASSIER (Apprentissage) § Mise en apprentissage durant 16 ans par Remye HOURLIER veuve de Pierre BENAU Compagnon couverturier gde rue Mouffetard de Toussaint BENAU son fils, âgé de 8 ans chez François LE PELLETIER marchand plumassier bourgeois de Paris sur le Pont Notre Dame paroisse Saint-Jean de la Boucherie moi. 100 lts, 11 novembre 1610; MC/ET/III/489
    - SACLAY lieux les Graviers § Titre Nouvel de terres à SACLAY, 13 novembre 1610; MC/ET/III/489
    - TISSUTIER RUBANNIER (Apprentissage) § Mise en apprentissage durant 6 ans par Simon TALLON voiturier par Terre rue du bout du monde paroisse Saint-Eustache, de David T. son fils âgé de 9 ans chez Arcy LHERITIER maître tissutier rubannier - Pas de frais d'apprent., 20 novembre 1610; MC/ET/III/489
    - SULLY (ville de) § Bail à titre de conseiller par moi de BETHUNE duc de Sully Pair de France à Nicolas BERTRAND poudrier salpetrier d'une place le long des murailles de ville de SULLY, 25 novembre 1610; MC/ET/III/489
      bail; Sully, ville de
    - LE PELLETIER (Jacques) manouvrier rue des Vertus paroisse Saint-Nicolas-des-Champs§ Mariage de Jacques LE PELLETIER fils de Marguerin LE Pelletier laboureur en Normandie et Léonarde SEIRAT jadis sa femme, avec Catherine COTELLE majeure, fille de François Cotelle laboureur en Normandie et Collasse SIMILLE sa veuve, 28 novembre 1610; MC/ET/III/489
      contrat de mariage; Le Pelletier, Jacques
    - CHEPTEL § Vente de 70 moutons, 3 décembre 1610; MC/ET/III/489
    - LELONG (Jean) baptiste à Saint-Benoît le 14-7-1599 § Réception de Jean LELONG fils de Pierre Lelong maître Chandelier en suif et Claude FOURCAULT jadis sa femme à l'hôpital du Saint-Esprit, 7 décembre 1610; MC/ET/III/489
      Lelong, Jean
    - POLIQUE (Jean) baptiste à Saint-Etienne du mont le 27.4.1606 § Réception de Jean POLIQUE fils de Martin POLIQUE maître pelletier et Nicole TIRAT jadis sa femme à l'hôpital du Saint-Esprit, 7 décembre 1610; MC/ET/III/489
      Polique, Jean
    - DALOUSIE (Nicolas) baptême à Saint-Eustache le 27-11-1606 § Réception de Nicolas DALOUSIE et Louise D. sa soeur baptisée le 1er-11 dernier, enfants de François Dalousie marchand frippier et Jean FRANEBINE ( ? ) son épouse à l'hôpital du Saint-Esprit, 7 décembre 1610; MC/ET/III/489
      Dalousie, Nicolas
    - BAULT (Claude) baptême à Saint-Eustache le 14-5-1604 § Réception de Claude BAULT fils de Claude Bault marchand frippier rue de la Cordonnerie et Marguerite SELLIER son épouse à l'hôpital du Saint-Esprit., 7 décembre 1610; MC/ET/III/489
      Bault, Claude
    - PLACE de GREVE § Bail durant 6 ans d'une maison rue PLACE de GREVE moi 800 l. par an, 9 décembre 1610; MC/ET/III/489
    - LUILLIER (François) sr d'Intraville et de Froville conseiller du roi Secret. de ses finances rue des Déchargeurs paroisse Saint-Germain l'Auxerrois § Quittance de rachat à Michel de CHAMPRONT conseiller au Parlement, Pont aux enquêtes, 15 décembre 1610; MC/ET/III/489
      quittance; Luillier, François
    - DEUX PORTES (rue des) § Bail durant 3 ans d'une maison rue des DEUX PORTES moi 300 l. par an, 15 décembre 1610; MC/ET/III/489
    - CHOISEUL (Ferry de) Chevalier sieur du Plessis Praslin Vicomte d'Autel gentilhomme ordinaire de la chambre du Roi enseigne de 250 hommes d'armes de la Comte du duc d'Orléans § Procuration pour en son nom bailler à ferme la terre et seigneurie d'AUTEL, 20 décembre 1610; MC/ET/III/489
      procuration; Choiseul-Praslin, Ferry de (15..-16..)
    - MENUISIER apprentissage de § Mise en apprentissage, durant 2 ans et 8 mois chez Jean PATIN, maître menuisier rue Saint-Julien le Pauvre de Aloffe TROISHEUX, 17 ans fils de feu Raoulquin TROISHEUX et Jeanne DU VIVIER sa veuve, 20 décembre 1610; MC/ET/III/489
      contrat d'apprentissage; Patin, Jean; Troisheux, Aloffe; Troisheux, Raoulquin; Du Vivier, Jeanne
    - BAVYN (Prosper) conseiller au Parlement § Quittance de rachat, 30 décembre 1611; MC/ET/III/489
    - MORTELLERIE (rue de la) maison à l'ens. de la cloche § Bail durant 4 ans d'une maison rue de la MORTELLERIE moy. 240 £. par an, 16 août 1620; MC/ET/III/489
    - BOURDEREUL (Jehan) conseiller du roi; maître des eaux et forêts au Comté de Clermont en Beauvaisis. § Déclaration relative à un contrat d'échange d'une maison à ROSNY près le bois de Vincennes acte passé pardevant notaire le 7-2-1604, 9 septembre 1620; MC/ET/III/489
      déclaration; Bourdereul, Jean
    - BOUCHER (Pierre) sieu des Brosses conseiller au Grand Conseil § Consentement par Pierre BOUCHER en son nom et se portant fort de Anne de LA FONTAYNE à cause de Ysabelle BOUCHER son épouse, héritiers de Ch. BOUCHER chevalier sieur d'Orsay conseiller du roi en ses Conseils, Présidentt au Grand Conseil accordant que Jeanne de PINCÉ leur mère, veuve du Prtésident d'Orsay reçoive diverses rentes assignés sur l'Hôtel de Ville et le Clergé, 17 juillet 1640; MC/ET/III/489
      ratification; Boucher, Pierre
  - Minutes. 1611, janvier - 1611, mai, janvier 1611 - mai 1611; MC/ET/III/490
    - HENNERARD (Claude) sr de Neufmoutiers en Brie § Testament de Claude HENNERARD, 1er janvier 1611; MC/ET/III/490
      testament; Hennerard, Claude
    - Vente par Maximilien de Béthune, duc de Sully, pair de France, à Jean Courtin, sr de Rozon, conseiller du roi en la Grande Chambre du Parlement, de tous les droits lui appartenant en la terre et seigneurie de Villette, bailliage de Mantes, qui lui fut adjugée lors de la confiscation des biens de Jean de Beauchamps, seigneur de Villette en partie, condamné à mort par sentence du 7 avril 1599., 2 janvier 1611; MC/ET/III/490
    - PAVEE (rue) § Bail durant 5 ans d'une maison située rue PAVEE appartenant à l'hop. du Saint-Esprit moy. 200 £. par an., 4 janvier 1611; MC/ET/III/490
      bail; Pavée, rue
    - CHARONNE § Partage de terres situées à CHARONNE, 8 janvier 1611; MC/ET/III/490
      partage
    - BETHUNE (Maximilien de) duc de Sully Pair de France § Quittance par Maximilien de BETHUNE à Etienne PUGET trésorier de l'épargne de VI/XX/XV mil II/C/LIX l. 8 d. qui lui sont dues pour son remboursement de la terre et seigneurie de DOURDAN et réparations qui y ont été forts depuis l'aliénation du colonel de DIESBACH, 10 janvier 1611; MC/ET/III/490
    - BONNAYE (Jehan) maître nattier rue et paroisse Saint-Médéric § Mariage de Jehan BONNAYE avec Jacqueline COLLIN fille de feus Pierre C. vigneron à Palaiseau et Nicole TUTAYNE son épouse., 11 janvier 1611; MC/ET/III/490
      contrat de mariage; Bonnaye, Jean; Collin, Jacqueline
    - TEMPLE (rue du) § Bail durant 6 ans d'une maison rue du TEMPLE appartenant à l'Hop. du Saint-Esprit moy. 240 £. par an, 11 janvier 1611; MC/ET/III/490
    - COUTURIERE EN LINGE (Apprentissage de) § Mise en apprentissage durant 8 ans chez Guillaume DERMAY maître boulanger rue et paroisse Saint-Jacques de la Boucherie de Sainte MAUGÉ orpheline du Saint-Esprit - moyennant quoi il lui promet de lui donner en fin dudit temps la somme de 100 l.ts., 11 janvier 1611; MC/ET/III/490
      contrat d'apprentissage; Dermay, Guillaume; Maugé, Sainte
    - MARCILLY (Marguerite) bapt. à Saint-Ja. de la B. le 3-5-1606 § Réception de Marguerite MARCILLY fille de Martin M. maître tissutier rubannier et Marie GUYOT jadis sa femme à l'hop. du Saint-Esprit, 11 janvier 1611; MC/ET/III/490
      Marcilly, Marguerite
    - HENNERARD (Claude) sr de Neufmoutiers en Brie § Inventaire après décès de Claude HENNERARD à la requête de Jehan COYNART Cons. not. secrétaire du roi, exécuteur du testament et de ts ses héritiers paternels et maternels, 12 janvier 1611; MC/ET/III/490
      inventaire; testament; Hennerard, Claude
    - (le) MESNIL-AUBRY § Bail durant 9 ans d'une ferme située au MESNIL-AUBRY appartenant à Jehan HUAULT seigneur de Voires et de Bussy, 13 janvier 1611; MC/ET/III/490
    - LAUVENAY (Simon) bapt. à Saint-Sauveur le 12-9-1605 § Réception de Simon LAUVENAY fils d'Eustache L. maître passementier et Catherine TILLIER jadis sa femme à l'Hôp. du Saint-Esprit., 18 janvier 1611; MC/ET/III/490
      Lauvenay, Simon
    - LESCUYER (Robert) bapt. à Saint-Ja. et Saint-Ph. le 16-5-1604 § Réception de Robert LESCUYER fils de Jean L. cocher et Anne DELAHAYE jadis sa femme à l'hop. du Saint-Esprit, 18 janvier 1611; MC/ET/III/490
      Lescuyer, Robert
    - BAVYN (Prosper) conseiller au Pt demeurant au cloître Saint-Médéric § Procuration pour en son nom remettre son office de Conseiller lay au Parlement au profit d'André BAVYN son fils, avocat au Parlement, 20 janvier 1611; MC/ET/III/490
    - CORDES (Marie de) veuve de Francois COURTIN avocat au Parlement § Transaction entre Marie de CORDES et Germain BAULDRY procureur au Parlement, marguillieur de Saint-Jean-en-Grève pour obtenir le banc que détenait Cl. HENERARD sieur de Neufmontiers en Brie en ladite église, 23 janvier 1611; MC/ET/III/490
      accord; Cordes, Marie de; Bauldry, Germain; Henerard, Claude